【裁判字號】    95,抗,11
【裁判日期】    950127
【裁判案由】    本票裁定強制執行
【裁判全文】
臺灣臺南地方法院民事裁定                95年度抗字第11號
抗  告  人  乙○○
            甲○○
相  對  人  丙○○
抗告人因與相對人丙○○間本票裁定強制執行事件，抗告人對於
中華民國94年10月26日本院94年度票字7012號裁定提起抗告，本
院裁定如下：
    主  文
抗告駁回。
抗告程序費用由抗告人連帶負擔。
    理  由
一、抗告意旨略以：相對人所持有抗告人等簽發，面額新臺幣（
    下同）75,000元之本票，係抗告人向相對人借款75,000元所
    簽發，相對人以9分計算借款利息，迄今已給付相對人10 萬
    餘元，然相對人向法院聲請之金額仍為75,000元，其請求依
    法未合云云。
二、按執票人向本票發票人行使追索權時，得聲請法院裁定後強
    制執行；又二人以上在票據上共同簽名時，應連帶負責，票
    據法第123條、第5條第2項分別定有明文。而本票執票人依
    票據法之規定，聲請法院裁定許可對發票人強制執行，屬非
    訟事件程序，係以審查強制執行許可與否，並無確定實體上
    法律關係存否之效力，如發票人就票據債務之存否有爭執時
    ，應由發票人提起確認之訴，以資解決（最高法院56年臺抗
    字第714號、57年臺抗字第76號著有判例可供參照）。
三、查本件相對人主張其執有抗告人二人於94年7月14日共同簽
    發之本票一紙，票號為TH731033號，內載金額75,000元，到
    期日為94年8月1日，並免除作成拒絕證書，經提示而不獲付
    款，依票據法第123條聲請裁定許可強制執行等情，已據其
    提出本票一紙為證，而觀諸前開本票之應記載事項均記載齊
    備，並無票據無效之情形存在，原審依據相對人所提出本票
    為形式上判斷，而據以准許強制執行，其裁定並無違誤；至
    於抗告人雖以前揭情詞提出抗告，然揆諸上揭最高法院判例
    意旨，本票債權是否存在，係屬實體上之爭執，法院於裁定
    本票准許強制執行之非訟程序，無從加以審酌，抗告人如有
    所爭執，應另行提起實體上訴訟以為解決，抗告人以上開本
    票債權之金額非75,000元，而提起本件抗告，為無理由，應
    予駁回。
四、據上論結，本件抗告為無理由，依非訟事件法第46條、第21
    條第2項、第23條，民事訴訟法第495條之1第1項、第449條
    第1項、第85條第2項，裁定如主文。
中    華    民    國    95    年    1    月     27    日
                  民事第二庭    審判長法  官  杭起鶴
                                      法  官  王立村
                                      法  官  林佩儒
如不服本裁定，僅得於收受本裁定正本送達後10日內，以適用法
規顯有錯誤為理由，向本院提出再抗告狀，（須附繕本一份及
繳納再抗告裁判費新台幣1,000元），經本院許可後始可再抗告。
中    華    民    國    95    年    1    月     27    日
                                      書記官  吳信助


司法院資訊處製作；財團法人民間司法改革基金會備份。
